臺灣彰化地方法院刑事判決
111年度易字第692號
公  訴  人  臺灣彰化地方檢察署檢察官
被      告  賴建霖



上列被告因加重竊盜案件，經檢察官提起公訴（111年度偵字第3
804、4024號），本院判決如下：
    主  文
賴建霖犯攜帶兇器竊盜罪，累犯，處有期徒刑肆月，如易科罰金
，以新臺幣壹仟元折算壹日。又犯竊盜罪，累犯，處有期徒刑伍
月，如易科罰金，以新臺幣壹仟元折算壹日。又犯竊盜罪，累犯
，處有期徒刑肆月，如易科罰金，以新臺幣壹仟元折算壹日。應
執行有期徒刑拾月，如易科罰金，以新臺幣壹仟元折算壹日。
    犯罪事實
一、賴建霖意圖為自己不法之所有，基於竊盜之各別犯意，分別
    為下列行為：
　㈠於民國111年1月30日22時許，在彰化縣埔心鄉瓦北村西安南
    路與員鹿路1段附近，持客觀上足以對人生命、身體、安全
    構成威脅，可作為兇器使用之活動板手1支（未扣案），以
    該扳手拆卸竊取謝明益管領、車牌號碼000-0000號普通重型
    機車之車牌1面（已發還），得手後，將該車牌改懸掛於其
    所騎乘、原車牌號碼為000-000號之普通重型機車上。
　㈡於111年2月1日4時許，騎乘懸掛上開車牌號碼000-0000號之
    機車（原車牌號碼為000-000號），至彰化縣埔心鄉員鹿路3
    段244巷口，徒手竊取許添銘所有之車牌號碼00-0000號自用
    小客車（已領回），得手後，供己代步使用。嗣後將該自用
    小客車棄置在彰化縣○○鄉○○村○○路0段000號旁。
　㈢於111年2月5日14時許，在彰化縣○○鄉○○路000號「波心」汽
    車旅館前，見廖明昔所有、停放於該汽車旅館外之車牌號碼
    000-0000號普通重型機車鑰匙未拔，即以該鑰匙發動竊取該
    機車（已領回），得手後，供己代步使用。嗣將之棄置在彰
    化縣○○鄉○○路0段○○○路000號巷口旁。
二、案經許添銘、廖明昔訴由彰化縣警察局溪湖分局報告臺灣彰
    化地方檢察署檢察官偵查起訴。　　
    理  由
一、本判決所引用被告以外之人於審判外之言詞或書面陳述，而
    不符合刑事訴訟法第159條之1至第159條之4之規定者，檢察
    官、被告賴建霖均已明示同意作為證據（本院卷第100至101
    頁），本院審酌各該證據製作時之情況，並無違法不當之情
    事，以之作為證據應屬適當，依刑事訴訟法第159條之5第1
    項之規定，認均具有證據能力。
二、上揭犯罪事實，業據被告坦承不諱，犯罪事實㈠、㈡所示犯行
    ，並經證人即被害人謝明益、告訴人許添銘分別於警詢時證
    述明確，復有彰化縣警察局溪湖分局111年2月5日扣押筆錄
    、扣押物品目錄表、被害人謝明益、告訴人許添銘出具之贓
    物認領保管單、現場暨監視器影像翻拍照片、車牌號碼000-
    0000號重型機車、車牌號碼00-0000號自用小客車之車輛詳
    細資料報表、彰化縣警察局溪湖分局111年3月15日函及所附
    內政部警政署刑事警察局111年3月3日刑生字第1110014550
    號鑑定書在卷可稽(偵4042號卷第23至27頁、第31至44頁、
    第47至49頁、第115至118頁)；犯罪事實㈢所示犯行，亦經證
    人即告訴人廖明昔於警詢時證述明確，且有彰化縣警察局溪
    湖分局111年2月5日扣押筆錄、扣押物品目錄表、告訴人廖
    明昔出具之贓物認領保管單、車牌號碼000-0000號重型機車
    之車輛詳細資料報表、現場暨監視器影像翻拍照片、彰化縣
    警察局溪湖分局舊館派出所受(處)理案件證明單在卷足憑(
    偵3804號卷第23至27頁、第31至33頁、第39至43頁)，足認
    被告自白與事實相符，堪可採信。本件事證明確，被告犯行
    堪以認定，應依法論科。
三、論罪科刑部分：
　㈠核被告就犯罪事實㈠所為，係犯刑法第321條第1項第3款之攜
    帶兇器竊盜罪；就犯罪事實㈡、㈢所為，均係犯刑法第320條
    第1項之竊盜罪。
　㈡被告犯罪事實㈠至㈢所示3次犯行，犯意各別，行為互異，應分
    論併罰。
　㈢被告前因違反毒品危害防制條例等案件，經本院以104年度聲
    字第1925號裁定定應執行刑為有期徒刑1年；因竊盜等案件
    ，經本院以106年度聲字第1336號裁定定應執行刑為有期徒
    刑5年6月，上開罪刑與另案因違反毒品危害防制條例經本院
    以104年度審易字第426號判處之有期徒刑4月接續執行，於1
    10年2月25日縮短刑期假釋出監，於110年8月10日假釋期滿
    假釋未經撤銷，其未執行之刑，以已執行論，有卷附刑案資
    料查註紀錄表、臺灣高等法院被告前案紀錄表及本院106年
    度聲字第1336號刑事裁定（本院卷第109至118頁）可參，其
    受有期徒刑之執行完畢，5年以內故意再犯有期徒刑以上之
    罪，符合刑法第47條第1項累犯所定之要件，且依司法院大
    法官釋字第775號解釋意旨，審酌被告於上開案件執行完畢
    後，又故意再犯本案，顯見前案徒刑之執行並無顯著成效，
    被告對刑罰之反應能力薄弱，再參酌本案被告犯罪情節，並
    無因適用刑法第47條第1項規定加重最低本刑致無法處以最
    低法定本刑，而使其所受刑罰超過所應負擔罪責之罪刑不相
    當情形，是被告所犯上開各罪，仍應依刑法第47條第1項之
    規定，各加重其刑。
　㈣被告於犯罪事實㈠行竊車牌之犯行尚未被有偵查犯罪職權之公
    務員發覺前，主動向警方坦承於上述時、地行竊該車牌之事
    實，而自首接受裁判，有彰化縣警察局溪湖分局刑事案件報
    告書、被告111年2月5日警詢筆錄、警員黃俊文出具之職務
    報告附卷可佐（偵4042號卷第3至5頁、第12頁、本院卷第81
    至82頁），該次犯行符合自首之要件，依刑法第62條前段之
    規定減輕其刑，並先加後減之。
　㈤爰以行為人之責任為基礎，審酌被告正值壯年，不思循正途
    獲取財物，竟竊取他人車牌使用，又竊取他人車輛供己代步
    ，惟所竊得之車牌、車輛均已由被害人或告訴人領回，及其
    各次竊盜之手段、所得財物價值、被告智識程度為高職畢業
    、離婚、入監前職業為工等一切情狀，分別量處如主文所示
    之刑，並均諭知易科罰金之折算標準。復審酌被告所犯上開
    3罪均為侵害他人財產法益之竊盜罪，行竊標的為車牌、車
    輛，並斟酌被告實行各次竊盜犯行之次數、犯罪時間、不法
    內涵、侵害法益程度等情，為整體非難評價後，依刑法第51
    條第5款之規定，定其應執行之刑為有期徒刑10月，併諭知
    執行刑易科罰金之折算標準。
四、關於沒收：
　㈠被告於犯罪事實㈠行竊時所使用之活動扳手1支，並未扣案之
    ，被告復否認為其所有之物（見本院卷第105頁筆錄），爰
    不予宣告沒收。
　㈡按犯罪所得已實際合法發還被害人者，不予宣告沒收或追徵
    ，刑法第38條之1第5項定有明文。被告於犯罪事實㈠至㈢所竊
    得之000-0000號車牌、車牌號碼00-0000號自用小客車、車
    牌號碼000-0000號普通重型機車，均已發還予各被害人具領
    ，有被害人謝明益、告訴人許添銘、廖明昔出具之贓物認領
    保管單在卷可證，故不再宣告沒收或追徵被告之犯罪所得。
據上論斷，應依刑事訴訟法第299條第1項前段，判決如主文。
本案經檢察官吳宇軒提起公訴，檢察官黃建銘到庭執行職務。
中　　華　　民　　國　　111 　年　　8 　　月　　30　　日
                  刑事第七庭    法  官  王素珍
以上正本證明與原本無異。　　　　　　　　　
如不服本判決應於收受判決後20日內向本院提出上訴書狀，並應
敘述具體理由。其未敘述上訴理由者，應於上訴期間屆滿後20日
內向本院補提理由書（均須按他造當事人之人數附繕本）「切勿
逕送上級法院」。
告訴人或被害人對於判決如有不服具備理由請求檢察官上訴者，
其上訴期間之計算係以檢察官收受判決正本之日期為準。
中　　華　　民　　國　　111 　年　　8 　　月　　30　　日
                                書記官　王心怡
附錄本案論罪科刑法條：
中華民國刑法第320條
意圖為自己或第三人不法之所有，而竊取他人之動產者，為竊盜
罪，處5年以下有期徒刑、拘役或50萬元以下罰金。
意圖為自己或第三人不法之利益，而竊佔他人之不動產者，依前
項之規定處斷。
前二項之未遂犯罰之。
中華民國刑法第321條
犯前條第1項、第2項之罪而有下列情形之一者，處6月以上5年以
下有期徒刑，得併科50萬元以下罰金：
一、侵入住宅或有人居住之建築物、船艦或隱匿其內而犯之。
二、毀越門窗、牆垣或其他安全設備而犯之。
三、攜帶兇器而犯之。
四、結夥三人以上而犯之。
五、乘火災、水災或其他災害之際而犯之。
六、在車站、港埠、航空站或其他供水、陸、空公眾運輸之舟、
    車、航空機內而犯之。
前項之未遂犯罰之。